【裁判字號】    97,易,12
【裁判日期】    970529
【裁判案由】    違反臺灣地區與大陸地區人民關係條例
【裁判全文】
福建金門地方法院刑事判決                97年度易字第12號
公  訴  人  福建金門地方法院檢察署檢察官
被      告  乙○○
            甲○○
            丙○○
上列被告因違反臺灣地區與大陸地區人民關係條例案件，經檢察
官提起公訴（97年度偵字第66號）案件，聲請改依協商程序而為
判決，本院判決如下：
    主      文
乙○○共同中華民國船舶船長違反中華民國船舶，非經主管機關
許可，不得航行至大陸地區之規定，累犯，處有期徒刑參月，如
易科罰金，以新臺幣壹仟元折算壹日。
甲○○共同中華民國船舶船長違反中華民國船舶，非經主管機關
許可，不得航行至大陸地區之規定，處有期徒刑貳月，如易科罰
金，以新臺幣壹仟元折算壹日。
丙○○共同中華民國船舶船長違反中華民國船舶，非經主管機關
許可，不得航行至大陸地區之規定，累犯，處有期徒刑陸月，如
易科罰金，以新臺幣壹仟元折算壹日。
    事實及理由
一、犯罪事實：除引用附件起訴書之記載外，另補充被告乙○○
    前因違反臺灣地區與大陸地區人民關係條例案件，經臺灣高
    等法院高雄分院判處有期徒刑6月確定，於民國92年8月19日
    執行完畢。
二、證據：
（一）被告乙○○、甲○○、丙○○於本院審理中之自白。
（二）法務部行政執行署彰化行政執行處94年彰執忠91年營所稅
      執專字第00044791號函、本院金院樹刑孝字第27號函。
（三）安檢所進出港檢查登記簿、紀錄簿、進出港船舶檢查紀錄
      表各乙紙。
（四）雷達航跡圖乙份。
（四）被告乙○○、丙○○之臺灣高等法院被告前案紀錄表各乙
      份。
三、核被告乙○○、甲○○、丙○○所為，均係犯臺灣地區與大
    陸地區人民關係條例第80條第1項中華民國船舶船長違反第
    28條規定罪，被告丙○○另犯入出國及移民法第54條（起訴
    書誤引為該法修正後尚未施行之第74條）之受禁止出國處分
    而出國罪。被告三人就違反臺灣地區與大陸地區人民關係條
    例犯行部分，皆有犯意聯絡與行為分擔，俱為共同正犯，至
    被告甲○○、丙○○雖非該船船長，然既與身為船長之被告
    乙○○共同實施犯罪，依刑法第31條第1項前段之規定，仍
    應以正犯論。被告丙○○以一行為觸犯前述兩罪，應依想像
    競合關係從一重之臺灣地區與大陸地區人民關係條例第80條
    第1項中華民國船舶船長違反第28條規定罪處斷。被告乙○○前因違反臺灣地區與大陸地區人民關係條例案件，經臺灣
    高等法院高雄分院判處有期徒刑6月確定，於92年8月19日執
    行完畢，被告丙○○前則因妨害公務案件，經臺灣臺中地方
    法院判處有期徒刑2月確定，於95年5月2日執行完畢，有其
    等之臺灣高等法院被告前案紀錄表在卷可稽，均於5年內故
    意再犯本件有期徒刑以上之罪，皆為累犯，應依法加重其刑
    。又被告甲○○、丙○○雖與被告乙○○共犯前述違反臺灣
    地區與大陸地區人民關係條例犯行，然其二人既不具中華民
    國船舶船長之身份，可非難性應較被告乙○○為輕，爰依刑
    法第31條第1項後段減輕其刑，被告丙○○之刑度部分並應
    先加重而後減輕之。
四、本案被告3人均認罪，經與檢察官於審判外達成協商之合意
    ，其內容為：「被告乙○○願受有期徒刑3月，被告甲○○
    願受有期徒刑2月，被告丙○○願受有期徒刑6月」。經查，
    上開協商合意並無刑事訴訟法第455條之4第1項所列各款情
    形，檢察官聲請改依協商程序而為判決，核無不合，爰不經
    言詞辯論，於協商合意範圍內為協商判決。
五、應適用之法條：刑事訴訟法第455條之4第2項、第455條之8
    、第454條第2項，臺灣地區與大陸地區人民關係條例第80條
    第1項，入出國及移民法第54條，刑法第11條前段、第28條
    、第31條、第55條、第47條第1項、第41條第1項前段，判決
    如主文。
六、本判決除有刑事訴訟法第455條之4第1項第1款、第2款、第4
    款、第6款、第7款所定情形之一，或違反同條第2項規定者
    外，不得上訴。
七、如不服本判決，應於收受判決送達後10日內向本院提出上訴
    狀（須附繕本），上訴於福建高等法院金門分院。
中    華    民    國    97    年    5     月    29    日
                      刑事庭  法  官  盧軍傑
上正本證明與原本無異。
中    華    民    國    97    年    5     月    30    日
                              書記官  徐振玉
附錄本案論罪科刑法條全文：
臺灣地區與大陸地區人民關係條例第80條：
中華民國船舶、航空器或其他運輸工具所有人、營運人或船長、
機長、其他運輸工具駕駛人違反第28條規定或違反第28條之1第1
項規定或臺灣地區人民違反第28條之1第2項規定者，處3年以下
有期徒刑、拘役或科或併科新臺幣1百萬元以上1千5百萬元以下
罰金。但行為係出於中華民國船舶、航空器或其他運輸工具之船
長或機長或駕駛人自行決定者，處罰船長或機長或駕駛人。
前項中華民國船舶、航空器或其他運輸工具之所有人或營運人為
法人者，除處罰行為人外，對該法人並科以前項所定之罰金。但
法人之代表人對於違反之發生，已盡力為防止之行為者，不在此
限。
刑法第7條之規定，對於第1項臺灣地區人民在中華民國領域外私
行運送大陸地區人民前往臺灣地區及大陸地區以外之國家或地區
者，不適用之。第1項情形，主管機關得處該中華民國船舶、航
空器或其他運輸工具一定期間之停航，或廢止其有關證照，並得
停止或廢止該船長、機長或駕駛人之執業證照或資格。
入出國及移民法第54條：
未經許可入出國或受禁止出國處分而出國者，處3年以下有期徒
刑、拘役或科或併科新台幣9萬元以下罰金。
附件：


司法院資訊處製作；財團法人民間司法改革基金會備份。
